vi: Phương pháp kích hoạt băng keo dán đường may: Máy ép nhiệt; Ủi dán; Không cần may (nhạy với áp lực + cố định bằng nhiệt); Bàn ủi hơi nước; Khác
da: Metode til aktivering af smeltbar sømtape: Varmepresse; Stryges på; Uden syning (trykfølsom + varmefiksering); Dampstrygejern; Andet
ja: 接着テープの活性化方法: ヒートプレス; アイロン接着; 縫製不要 (感圧式 + 熱固定); スチームアイロン; その他
fi: Liimautuvan saumanauhan aktivointimenetelmä: Lämpöprässi; Silitettävä; Ei ommeltava (paineherkkä + lämpökiinnitys); Höyrysilitysrauta; Muu
nb: Aktiveringsmetode for festemiddel-sømtape: Varmepresse; Påstrykning; Sømløs (trykkfølsom + varmesatt); Dampstrykejern; Annet
cs: Způsob aktivace tavné pásky pro švy: Termolis; Nažehlovací; Bez šití (citlivé na tlak + fixované teplem); Napařovací žehlička; Ostatní
pt-BR: Método de ativação da fita de costura fusível: Prensa térmica; Termocolante; Sem costura (sensível à pressão + fixação térmica); Ferro a vapor; Outro
hu: Olvadó szegélyszalag aktiválási módja: Hőprés; Felvasalható; Varrás nélküli (nyomásérzékeny és hőrögzített); Gőzölős vasaló; Egyéb
en: Fusible seam tape activation method: Heat press; Iron-on; No-sew (pressure-sensitive + heat set); Steam iron; Other
ko: 접착 심지 테이프 활성화 방식: 열 프레스; 다리미 접착; 무봉제(감압식 + 열고정); 스팀 다리미; 기타
pt-PT: Método de ativação da fita de costura termofusível: Prensa térmica; A ferro; Sem costura (sensível à pressão + fixado a quente); Ferro a vapor; Outro
th: วิธีการกระตุ้นเทปกาวรีดร้อน: เครื่องรีดร้อน; รีดทับ; ไร้รอยเย็บ (ไวต่อแรงกด + เซ็ตตัวด้วยความร้อน); เตารีดไอน้ำ; อื่นๆ
ro-RO: Metodă de activare a benzii fuzibile pentru cusături: Presă la cald; Aplicare cu fierul; Fără coasere (sensibil la presiune + fixare la cald); Fier de călcat cu abur; Altele
it: Metodo di attivazione del nastro termoadesivo per cuciture: Termopressa; Termoadesivo; Senza cuciture (sensibile alla pressione + fissaggio a caldo); Ferro a vapore; Altro
es: Método de activación de la cinta para costuras del fusible: Prensa de calor; Termoadhesivo; Sin costura (sensible a la presión y fijación por calor); Plancha de vapor; Otro
nl: Activeringsmethode van smeltbare naadband: Hittepers; Opstrijkbaar; Niet-naaibaar (drukgevoelig + door warmte gefixeerd); Stoomstrijkijzer; Anders
fr: Méthode d'activation d'un ruban thermocollant: Presse à chaud; Thermocollant; Sans couture (sensible à la pression et thermodurcissable); Fer à vapeur; Autre
sk-SK: Spôsob aktivácie tavnej tesniacej pásky: Tepelný lis; Nažehľovacia; Bez šitia (citlivé na tlak + tepelná fixácia); Naparovacia žehlička; Iná
pl: Metoda aktywacji taśmy naprawczej: Prasa termiczna; Naprasowywana; Bez szycia (samoprzylepna + utrwalana na gorąco); Żelazko parowe; Inna
ru: Метод активации плавкой ленты шва: Термопресс; Приутюживание; Без пришивания (самоклеящаяся + термофиксация); Паровой утюг; Другое
zh-TW: 熱熔縫邊膠帶啟動方式: 熱壓機; 熨燙; 免縫 (壓敏 + 熱定型); 蒸汽熨斗; 其他
tr: Yapışkan dikiş bandı aktivasyon yöntemi: Isı presi; Ütüyle yapışan; Dikişsiz (basınca duyarlı + ısıyla sabitlenen); Buharlı ütü; Diğer
el: Μέθοδος ενεργοποίησης θερμοκολλώμενης ταινίας ραφής: Πρέσα θερμότητας; Σιδερότυπο; Χωρίς ράψιμο (ευαίσθητο στην πίεση + θερμική σταθεροποίηση); Σίδερο ατμού; Άλλο
bg-BG: Метод на активация на термозалепваща лента за шевове: Термопреса; С гладене; Без шиене (чувствителна на натиск + фиксиране чрез нагряване); Парна ютия; Друго
lt-LT: Lydžios siūlių juostos suaktyvinimo būdas: Terminis presas; Lyginamas lygintuvu; Nesiuvamas (jautrus spaudimui ir fiksuojamas karščiu); Lygintuvas su garais; Kita
sv: Aktiveringsmetod för sömsmältband: Värmepress; Påstrykningsbar; Utan sömnad (tryckkänslig + värmefixerad); Ångstrykjärn; Övrigt
hr-HR: Metoda aktivacije trake za brtvljenje šava: Termopreša; Na glačanje; Bez šivanja (osjetljivo na pritisak i toplinu); Glačalo na paru; Ostalo
sl-SI: Način aktivacije talilnega traku za šive: Toplotna preša; Za likanje; Brez šivanja (občutljivo na pritisk + fiksirano s toploto); Parni likalnik; Drugo
de: Aktivierungsmethode für Schmelzklebeband: Transferpresse; Aufbügelbar; Ohne Nähen (druckempfindlich + thermofixiert); Dampfbügeleisen; Sonstige
zh-CN: 易熔缝合胶带激活方法: 热压; 熨烫; 免缝（压敏 + 热定型）; 蒸汽熨烫; 其他